!臺灣板橋地方法院刑事判決　　　　　　94年度交簡上字第81號
上　訴　人　臺灣板橋地方法院檢察署檢察官
被　　　告　乙○○
上列上訴人因被告過失傷害案件，不服本院交通法庭中華民國94
年5 月27日93年度交簡字第985 號第一審判決（聲請簡易判決處
刑案號：臺灣板橋地方法院檢察署93年度偵字第15836 號），提
起上訴，嗣因被告就被訴事實為有罪之陳述，本院管轄之第二審
合議庭改依簡式審判程序進行，判決如下：
    主  文
上訴駁回。
乙○○緩刑貳年。
    事實及理由
一、按本件被告乙○○所犯係死刑、無期徒刑、最輕本刑為3 年
    以上有期徒刑以外之罪，其於準備程序就被訴事實為有罪之
    陳述，經法官告知簡式審判程序之旨，並聽取其與檢察官之
    意見後，本院認無不得或不宜改依簡式審判程序進行之處，
    爰依刑事訴訟法第455 條之1 第3 項、第364 條、第273 條
    之1 第1 項，裁定本件改依簡式審判程序進行，合先敘明。
二、本案經本院審理結果，認原審以被告係犯刑法第284 條第1
    項前段之過失傷害罪，且其對所為犯行核已自首，遂引用刑
    事訴訟法第449 條第1 項、第3 項、刑法第284 條第1 項前
    段、第62條前段、第41條第1 項前段、罰金罰鍰提高標準條
    例第1 條前段、第2 條之規定，逕以簡易判決處刑，量處被
    告拘役50日，並諭知如易科罰金，以3 百元折算1 日，認事
    用法及量刑均無不當，應予維持，並引用原審判決書記載之
    事實、證據及理由（詳如附件），惟另補充理由如下：原審
    判決漏載本件告訴人甲○○因本件車禍受有左鎖骨骨折等傷
    害之證據資料，惟此部分確有臺北市立和平醫院於民國93年
    2 月13日所出具之診斷證明書1 紙在卷可證。
三、檢察官上訴意旨略以：原審判決量刑過輕，難以折服，爰請
    將原判決撤銷，更為適當合法之判決等語。經查：
  (一)原審審酌本件車禍肇事主因係被告行經交岔路口轉彎車未讓
    直行車先行、被告之過失程度、告訴人所受傷勢、被告犯後
    態度及被告迄至原審判決時仍未與告訴人達成和解，賠償所
    受損害等一切情狀，酌情對被告量處拘役50日，並諭知如易
    科罰金，以3 百元折算1 日。經核原審業已參酌本件量刑上
    所應參酌之各項情狀，包含被告於原審判決時猶未與告訴人
    達成和解或有所賠償在內，凡此原審均已有所考量，認事用
    法均無不合，量刑亦稱妥適，洵非過於至鉅或過輕，適足以
    有效懲儆及教化被告，縱被告迄至本件上訴之初猶未與告訴
    人達成和解，亦難執此認原審當初考量各項情狀後之量刑有
    何不當。是檢察官上訴意旨認原審量刑過輕云云，容無足取
    。
  (二)再者，被告未曾受有期徒刑以上刑之宣告，此有臺灣高等法
    院被告前案紀錄表1 紙在卷可按，其因一時不慎致罹刑章，
    經此教訓後，當知所警惕，且嗣於本院審理中業與告訴人達
    成和解，此經被告及告訴代理人徐揆智律師於本院審理時分
    別陳明在卷，並有本院三重簡易庭調解程序筆錄影本1 份在
    卷為憑，足見被告尚知盡力彌補其所造成之損害，是本院認
    尚無逕對被告施以短期自由刑之必要，自可先賦予被告適當
    之社會處遇，以期其能有效回歸社會，故上開對被告宣告之
    刑，以暫不執行為適當，爰另諭知緩刑2 年，以啟自新。
四、綜上所述，檢察官提起上訴，指摘原審判決量刑過輕云云，
    洵屬無據，應予駁回，惟經審酌上情，認對被告以暫不執行
    為適當，爰另諭知被告緩刑2 年。
據上論斷，依刑事訴訟法455 條之1 第3 項、第364 條、第273
條之1 第1 項、第368 條、第373 條，刑法第74條第1 款，判決
如主文。
本案經檢察官黃仙宜到庭執行職務。
中　　華　　民　　國　　94　　年　　10　　月　　13　　日
                  交通法庭      審判長法官  戴嘉清
                                      法官  林晏鵬
                                      法官  陳信旗
本判決不得上訴。
以上為正本，係照原本作成，證明與原本無異。
                                    書記官  陳昭綾
中　　華　　民　　國　　94　　年　　10　　月　　14　　日
